Inventaris van de Losse Aanwinsten van de Tweede Afdeling van het Algemeen Rijksarchief, verworven vanaf 1980
Nationaal Archief, Den Haag
- Bestekken en voorwaarden voor diverse bouwkundige werken in opdracht van Waterstaat, gedrukt, 1862; 254; 1 omslag
- Notulen van het verhandelde in de vergadering van de Kring van Werkgeverscentrales, fotokopieën, 1921, 1931-1936; 255; 1 omslag
- Diverse prentbriefkaarten met onderwerpen uit de Eerste Wereldoorlog, 1921, 1931-1936; 256; 1 omslag
  - Foto: Soest. Gezicht op de Stompert (met in de lucht drie dubbeldekkers)
  - Prent "Die Blockade Englands. Unsere Unterseeboote bei der Arbeit"
  - Karikatuur "Qua Vadis? (Waarheen?)". Keizer Wilhelm II en kroonprins Wilhelm (op klompen) op wereldbol. Uitgave W. den Boer, Bussum
  - Karikatuur "Anno 1919" Keizer Wilhelm II en kroonprins voeren telefoongesprek. Uitgave W. den Boer, Bussum
  - Karikatuur "Wir ringen bis zum Ende, Wir ringen bis zum Tod, 1914/ Wieringen bis zum Ende, Wieringen bis zum Tod, 1919" Kroonprins Wilhelm. Uitgave W. den Boer, Bussum
  - Karikatuur "De Raad van Vier, Parijs, anno 1919". Vredesbesprekingen te Versailles. Uitgave W. den Boer, Bussum
  - Karikatuur "Trinquons! Nous Sommes d'Accord, Weer goede vrienden, anno 1919". Vlaamse en Nederlandse leeuw proosten. Uitgave W. den Boer, Bussum
- Persberichten en brochures van de Joodse Perscommissie voor Bijzondere Berichtgeving over de Jodenvervolging in Duitsland, 1935-1936; 257; 1 omslag
- Fotoboeken afkomstig van ir. J.C. Kindermann (o.a. werkzaam geweest bij de NV. ANIEM in Nederlands-Indië), [ca. 1920]-1930; 258-259; 2 delen
  - Fotoalbum met groepsfoto's en foto's van huizen, gebouwen, landschappen en werken te Deli, 258
    Inliggend menu afscheidsdiner voor J.C. Kindermann, november 1926
  - Fotoalbum van bedrijfsgebouwen en werken van de N.V. ANIEM (Algemene Nederlands-Indische Electriciteits Maatschappij) aangeboden aan haar hoofdingenieur J.C. Kindermann bij zijn vertrek naar Europa 29 juni 1930, 259
    Album is gebonden in krokodillenleer.
- Diverse gedrukte stukken: verdragen (1816), Instructie voor de secretarissen van de Nationale Vergadering (1796), Ceremonieel verlening van de decoratie l'ordre royal de Mérite (1807), 1796-1816; 260; 1 omslag
- Kassiersrekening van Oger Freres bij de Nederlands-Indische Excompto Maatschappij, 1913-1921; 261; 1 deel
  Schenking Centraal Bureau voor Genealogie, 2004.
- Gedrukt gedicht van P.R. de Beer voor Jacob Fagel t.g.v. de 1e verjaardag van zijn zoon François Rene Hendrik Robbert, 1829; 262; 1 deel
- Lijst van aantallen stemgerechtigde burger in het departement Schelde en Maas (1799), Lijst stemgerechtigden in enkele plaatsen departement Holland (exh. 14 juni 1802, nr. 81), 1799, 1802; 263; 1 omslag
- Naamlijst van notarissen die per briefkaart verklaren zich aan te sluiten bij het adres aan de ministers van Justitie, Financiën en Binnenlandse Zaken tegen de inmenging van derden in het notariaat, met een stapeltje briefkaarten, 1888; 264; 1 omslag
- Perkamenten rol met een adres van rouwbeklag door Haagse kunstschilders gericht aan koning Willem III in verband met het overlijden van diens vader, 1849 maart 31; 265; 1 stuk
  De lijst is ondertekent door
  J.C. d’Arnaud Gerkens (1823-1892)
  C.J. Behr (1812-1895)
  C.F.C. Bentinck (1814-1849)
  J.E.J. van den Berg (1802-1861)
  P.G. Bernhard (1813-1880)
  D.J. Bles (1821-1899)
  H.A. de Bloeme (1802-1867)
  J. Bos (voor 1832 – na 1874)
  J. Bosboom (1817-1891)
  F.A. Breuhaus de Groot (1824-1872)
  F. Breuhaus de Groot (1796-1875)
  P.M. Brouwer (1819-1886)
  R. Craeyvanger (1812-1880)
  J.F. van Deventer (1822-1886)
  W.A. van Deventer (1824-1893)
  A.F. Dona (1802-1877)
  C.L.W. Dreibholtz (1799-1874)
  J.A. van der Drift (1808-1883)
  G.F. Eilbracht (1816-1854)
  I.C. Elink Sterk (1808-1871)
  J.G. de Haan (1824-1901)
  L. Hanedoes (1822-1905)
  L. Hardenberg (1822-1900)
  J. Hartogensis (1822-1865)
  W.G.F. Heijmans (1799-1867)
  C.P. ’t Hoen (1814-1880)
  B.J. van Hove (1790-1880)
  H. van Hove Bz. (1814-ca. 1864)
  J.F. Hoppenbrouwers (1819-1866)
  J.B. van der Hulst (1790-1862)
  H.J.B. Jolly (1812-1853)
  H.F.C. ten Kate (1822-1891)
  C. Kruseman (1797-1857)
  C.C.A. Last (1808-1876)
  J.J. van der Maaten (1820-1879)
  J.H.L. Meijer (1809-1866)
  J.C. van der Meer Mohr (1821-1876)
  J.J. Moerenhout (1801-1875)
  A.J. Offermans (1796-1872)
  A. Pleijsier (1819-1879)
  H. Rochussen sr. (1779-1852)
  H. van de Sande Bakhuyzen (1795-1865)
  A. Schelfhout (1787-1870)
  C.A.J. Schermer (1824-1915)
  J.A.B. Stroebel (1821-1905)
  P.C.D. Tetar van Elven (1823-1896)
  P.G. Vertin (1819-1893)
  S.L. Verveer (1813-1876)
  H. Vorderman (1824-1897)
  F.B. Waanders (1809-1880)
  A. Waldorp ((1803-1866)
  J. Weissenbruch (1822-1880)
  J.E.B. de Witte (1821-1893)
  P.T. van Wijngaerdt (1816-1893)
  A.L. Zeelander (1789-1856)
- Stukken van en betreffende de Nederlandse familie Günther, die zich na een verblijf in Transvaal (Zuid-Afrika) vestigde in Chili (Colonia Nueva Transvaal de Gorbea), 1903-1928 (2005); 266A-266B; 1 katern en 1 pak
  - "Berichten over Transvaal en Brieven uit Chili", opgesteld door C. de Ruyter, met fotokopieën van brieven en andere documenten[2005], 266A; 1 katern in 2-voud
  - Originele brieven van en betreffende het gezin van Jan H. Günther en Herminia Günther Dulmes, dat na een verblijf in Transvaal onder druk van het Engelse bestuur na de Boeren-oorlog (1899-1902) terugkeerde naar Nederland en gebruik maakte van het aanbod van de Chileense regering om gratis land te krijgen in dat Zuid-Amerikaanse land1903-1928, 266B; 1pak
    Materiaal is niet raadpleegbaar vanwege de slechte materiële staat
    1-6. Brieven van J.H. Günther en echtgenote aan de familie de Ruyter-Günther in Amsterdam, 1903-1905
    7. Brief van Rodolpho A. Jans met bericht aan de familie in Nederland dat zijn aanstaande schoonouders Günther-Dulmes en hun oudste zoon door Chilenen zijn vermoord, waarbij hun dochter Petronella ernstig werd verwond, 1906 maart 3
    8-10. Brieven van dochter Elsje Jans Günther aan de familie in Nederland, 1906, 1928
    11-17. Brieven van de oudste dochter Wilhemina Kleinsteuber Günther aan familie in Nederland, 1908-1918
    18. Overlijdenscertificaten van het echtpaar Günther-Dulmes en hun zoon Fernando, met bericht van het overlijden van dochter Petronella en een rouwadvertientie uit het Nieuws van de Dag voor dit viertal, 1906, 1908
    19. Bericht van de Nederlandse pvl. vice-consul, Werner, over de berechting van de moordenaars, [1906]
    20. Ingekomen brieven van mw. L. Hoogerwoning Ruitenbeek en mr. C.Th. van Deventer over de rechten op grond van de nagelaten kinderen en mogelijke schadevergoeding door de Chileense regering vanwege de moord, 1906-1908
    21. Bericht van de Nederlandse consul te Johannesburg (Zuid-Afrika) over de verblijfplaats van mevr. P.L. Günther te Transvaal, 1928
    22. Portefeuille waarin de originele documenten bewaard werden
- Verzameling afgedwaalde stukken afkomstig van het ministerie van Defensie, 1797-1816 en z.j.; 267; 1 omslag
  - “Consideratiën op de missive van de Winter aan ’t comité de Marine”, waarin William May, equipagemeester bij de Admiraliteut te Amsterdam, aangeeft hoe de Bataafse vloot in de slag bij Kamperduin op 11 oktober 1797 door tactisch overwicht van de Engelse vloot het onderspit moest delven, afschrift, a.
    Het vlaggeschip De Vrijheid van vice-admiraal J.W. de Winter werd na een gevecht van 3 uur kapotgeschoten, waarna deze zich met zijn bemanning overgaf aan de Engelsen.
  - “Gedagte van een Nederlander, geëquipeerd geworden bij de zee, op de teegenwoordige staat van s’ Lands Zee Magt’, beschouwing uit 1797 van William May, equipagemeester bij de Admiraliteit te Amsterdam, over de voorgeschiedenis van de nederlaag bij Kamperduin, afschrift, b.
  - Brief van admiraal P.Ch.J.S. de Villeneuve aan generaal Bonaparte, waarin deze zich na de nederlaag van de Franse vloot in de slag te Trafalgar en Aboukir in oktober 1805 beklaagt over Bonapartes militaire en politieke strategie, geschreven in Hotel de la Patrie te Rennes, 26 april 1906, afschrift. In het Frans, c.
  - Brief van mr. C., onderluitenant (enseigne de vaisseau) aan boord van het fregat La Nymphe uit Nantes, over de militaire situatie op Java, geschreven in de haven van Soerabaya, 6 juni 1811, afschrift. In het Frans, d.
  - “Extract uit Een Brief van 26 December 1812 uit Elbing “( huidige Poolse Elblag) verslagdoende van de terugtocht van het franse leger uit Rusland, z.jr., e.
  - Brief van Van Es over de Franse nederlaag bij het bombardement door de Britse en Nederlandse vloot op Algiers van 27 augustus 1816 ter bestrijding van de Barbarijse piraterij, geschreven in de baai van Algiers 30 Augustus 1816’, afschrift. In het Frans, f.
  - “Lof van ’t Convoyeeren”, gedicht waarin de auteur zijn afkeer uit over het gevaarlijke varen in convooi [in oorlogstijd], z.jr., g.
- “Katholiek Archief: uitgave van het Landelijk Secretariaat der Katholieke Actie in Nederland”, jaargang 2 nrs. 1-42 ( 7 maart 1947 – 19 december 1947) t/m jaargang 3 nrs. 43-52 (3 januari 1946 - 27 februari 1948), 1946-1947; 268; 1 pak
  Een completere serie van deze wekelijks verschijnende uitgave is aanwezig bij de Koninklijke Bibliotheek. Het archief van het Landelijk Secretariaat der Katholieke Actie in Nederland berust bij het Katholiek Documentatiecentrum (KDC) te Nijmegen. Zie verder: P.I.M. de haan, “Van Volgzame elitestrijder tot kritische gelovige: geschiedenis van de Katholieke Actie in Nederland (1934-1966)”. Nijmegen,1994.
- Twee ‘patriottische’ pamfletten gericht tegen raadpensionaris L.P. van de Spiegel, gedrukt door het comité van algemene veiligheid in de Verenigde Nederlanden, [september] 1794; 269; 1 omslag (2 stukken)
  De stukken hebben als kenmerk DF16, nrs. 45 en 46
- Plakkaat van een decreet van de Nationale Conventie van de Franse republiek ter invoering van de decreten van 15, 17 en 22 december 1792 ten aanzien van vrijheid en gelijkheid in de door Frankrijk veroverde gebieden in de Nederlanden na de slag bij Jemappes, gedrukt in Roermond. Gedrukt., 1793 januari 2; 270; 1 stuk
- Publicaties van besluiten van de Constituerende Vergadering van het Bataafsche Volk en de eerste Kamer van het Wetgevend Lichaam over de rechterlijke organisatie en de opstelling van wetboeken, met beschikkingen over enkele civielrechtelijke rekesten. Gedrukt., 1799-1800; 271; 1 omslag
- Modelreglement voor een civiele rechtbank van schepenen. Gedrukt., Z.j. (1800-1810); 272; 1 stuk
- Naamlijsten van leden van het Wetgevend Lichaam van het Bataafsch Gemenebest, met adreslijst van leden, woonachtig in Amsterdam. Gedrukt., Z.j. (1801-1810); 273; 2 stukken
  De namen van beide lijsten zijn niet allen gelijkluidend.
- Advies van de Gecommitteerden tot de Zaken van Justitie aan raadpensionaris Schimmelpenninck naar aanleiding van een voordracht tot strafvermindering voor de door een militaire vierschaar ter dood veroordeelde schout bij nacht Simon Dekker wegens desertie met zijn eskader uit Nederlandsch-Indië, met beschikking van de raadpensionaris over publicatie van het rapport. Gedrukt., 23 januari 1806; 274; 2 stukken
- Tekst van het traktaat van de Confederatie der Rijnstaten (Rijnbond). Gedrukt., 12 juli 1806; 275; 1 stuk
- Decreten van koning Lodewijk over de instelling en werkzaamheden van de Staatsraad, met bijgevoegde correspondentieformulieren. Gedrukte stukken met een afschrift door een onderzoeker., 1806-1809; 276; 1 omslag
- Afschriften van documenten door N.N. betreffende de totstandkoming van de Code Civil en de Code Pénal tijdens koning Lodewijk, met een fotokopie., 1808; 1 omslag; 277
- Koninklijke courant met verslag van de viering van de eerste verjaardag van de instelling van de Orde van de Unie, met afschrift van het diploma van de orde. Gedrukt., 1808; 278; 2 stukken.
- Begroting van de minister van Justitie, ingediend bij koning Lodewijk als “Generaal rapport” over zijn beleid. Gedrukt., 1808 oktober 7; 279; 1 band
- Pamflet tegen “ de requisitie” als consequentie van een door keizer Napoleon voorgestelde wet op de schutterijen. Gedrukt, Haarlem., 1809.; 280; 1 stuk
- Courrier d’Amsterdam met het Algemeen reglement ter organisatie der Hollandsche departementen als decreet van keizer Napoleon., 13 oktober 1810; 281; 1 katern
- Bulletin des Lois, 1811, nr. 333, met decreet van keizer Napoleon over de aanstelling van gedeputeerden uit de departementen van de Monden van de Schelde, de Monden van de Rijn, de Zuiderzee, de Boven-IJssel, de Monden van de IJssel, Friesland, de Ooster Eems, de Wester-Eems en de Twee Nethen naar het wettelijk lichaam van het keizerrijk., 19 februari 1811; 282; 1 katern
- Tekst van het traktaat tussen Nederland en Oostenrijk inzake de grenzen van het Koninkrijk der Nederlanden, gesloten in Wenen op 31 mei 1815. Gedrukt., 283; 1 stuk
- Pamflet van voorstanders van het afgewezen ontwerp van Koelman en Verwaayen Pietersen door de jury van de prijsvraag voor het nationaal gedenkteken 1813-1863., 1864; 284; 1 stuk
- Kladaantekeningen van N.N. over de privé-financiën en nalatenschap van Anton Reinhard Falck., Z.j. (20e eeuw); 285; 1 stuk
- Fotokopie van De volksbode, Weekblad voor het Katholiek Vereenigingsleven in de Zuidelijke Provinciën met een artikel over de Stichting de Stuers voor een tehuis voor werkliedengverenigingen in het Kruisherenklooster te Maastricht., Augustus 1904; 286; 1 stuk
- Kasboek van de afdeling Den haag van het Nederlandsch Comité tot steun va Belgische en andere slachtoffers., 1914-1919; 287; 1 deel
- Nouvelles politiques nr. XXIII, uitgegeven in Leiden., 22 maart 1803.; 288; 1 stuk
- Bataafsche Staatscourant., 25 november 1805; 289; 1 stuk
- Formulier voor een polis van een opstalverzekering door de stad Amsterdam. Gedrukt., Z.j. (18e eeuw); 290; 1 stuk
- Stukken afkomstig van Pieter de Winter (1745-1807), Amsterdams koopman., 1802, 1805; 291-292; 1 band en 2 stukken
  Stukken van Pieter van Winter bevinden zich in het familiearchief Schimmelpenninck e.a. in het gemeentearchief Amsterdam.
  - Akte ter verdeling van de nalatenschap van Josina van der Poorten door haar drie zusters Elisabeth, Anna Louisa en Hillegonda Johanna met hun echtgenoten, verleden door Everard Cornelis Bondt, notaris te Amsterdam, waarbij Pieter van Winter als executeur testamentair optreedt, 1802 januari 15, 291; 1 band
  - Lijst van effecten van Lucretia Johanna van Winter, beheerd door Pieter van Winter, met specificatie van lot 2, 1805 december 31., 292; 2 stukken
- Huishoudboekje van een doopsgezind huisvader in Leiden., 1859-1869; 293; 1 deel
- Bronzen draagpenning ter gelegenheid van het eeuwfeest van de Nederlandse onafhankelijkheid in 1913 met aan de voorzijde de Nederlandse maagd en de Nederlandse leeuw en aan de achterzijde een afbeelding van de landing van de erfprins in Scheveningen in 1813., 294; 1 stuk
  Bij brief van 04.03.1997 geschonken door Het Nederlands Persmuseum
- Stukken afkomstig van J.F. van Vloten, suikerondernemer in Nederland en Nederlands-Indië, 1889-1913; 295-297
  Schenking CBG
  - Kantooragenda, houdende aantekening ten behoeve van de suikerproduktie in Oosterbeek over het jaar 1888-1889, 1889, 295
  - Vergelijkende staat der producten op Kloesahan gedurende 1893-1895. 1896, 296
  - Jaarverslag van de administrateur van de Suikerfabriek Sempal-Wadak (district Malang) over 1912. 1913 januari 23, 297
- "Laporan dr. Hjalmar Schacht". Rapport van H. Schacht over de financiële en econmiische toestand van de republiek Indonesië. In het Maleis en Duits. Gedrukt, 1951; 298; 1 deeltje
  waarschijnlijk geschonken door J.H.R. Wiefker in 2001
- Plakboek met ingeplakte en losse krantenknipsels over de Wereldjamboree 1923 en losse knipsels over verzetsactiviteiten van Koos Vorrink (1948), 1937, 1948; 299; 1 deel
  Afkomstig van Doc-Direct (2018)
- Stukken afkomstig van J.A.H. de la Sarraz, 1837-1868; 300-304; 1 band, 3 omslagen, 5 stukken
  J.A.H. de la Sarraz (1787-1877) was een hoge officier in dienst van Napoleon en later van koning Willem I. Hij ging in 1843 met pensioen. Hij was een goede bekende van kroonprins Willem Frederik, die hem als koning Willem II in oktober 1843 tot minister van Buitenlandse Zaken en in 1847 tot Minister van Staat benoemd heeft.
  Geschonken door Cees Claessen (2016)
  - Inboedellijsten 1837-1894, 300; 1 band
  - Correspondentie betreffende de inboedel 1894, 301; 1 omslag
  - Uittreksels Doop- Trouw- Begraafregisters van de familie Sarraz (en voorouders) 1687-1790, 1884, 302; 1 omslag
  - Uittreksels Doop- Trouw- Begraafregisters van J.A.H. de la Sarraz 1788, 1828, 1848, 1877, 303; 5 stukken
  - Stukken betreffende decoraties en staat van dienst van J.A.H. de la Sarraz 1804-1868, 304; 1 omslag
- Dossier, gevormd door J.D. Lier over de door hem gewettigde buitenechtelijke zoon van prins Hendrik., 1919-1968; 305-310
  Het dossier is in 2019 geschonken door A.P. Lier en A.W. Lier. [zaakdossier: 118719]
  In 1919 trouwde de beroepsofficier Jan Derk Lier met Willemina Martina Wenneker, die een jaar daarvoor was bevallen van een zoon Albrecht Willem, verwekt door prins Hendrik. Lier wettigde Albrecht Willem (‘Pim’) als zijn zoon. In ruil daarvoor ontving hij een maandgeld van prins Hendrik. Het dossier bevat in hoofdzaak stukken over deze geheime regeling en Liers pogingen, vanaf 1933, om achterstallige bedragen uitbetaald te krijgen. Het bestaan van deze buitenechtelijke zoon van prins Hendrik werd in 1979 algemeen bekend. Pim Lier overleed in 2015.
  - Stukken betreffende het huwelijk van J.D. Lier met W.M. Wenneker en zijn erkenning van haar zoon Albrecht Willem. 1919, 305; 4 stukken
  - Brief van prins Hendrik aan J.D. Lier met de mededeling dat deze zich tot A.G. Kröller dient te wenden, mocht hij, de prins, komen te overlijden. Met een fotografische kopie. z.d., 306; 2 stukken
  - Envelop met lakzegels behorende bij de brief van prins Hendrik, 307
  - Stukken betreffende de bemoeienis van J.D. Lier met de affaires rond Elma Darbois en Julia Keller, vermeende minnaressen van prins Hendrik, en hun financiële claims op de prins. 1922 en z.d., 308; 1 omslag
  - Verklaringen van J.D. Lier over de afkomst van zijn gewettigde zoon Albrecht Willem, met brieven en nota’s over zijn vordering op prins Hendrik in verband met achterstallige betalingen. 1933-1935, 1946-1947 (1968), 309; 1 omslag
    De staten met ‘nog te ontvangen’ bedragen zijn bijgehouden tot en met 1968
  - Portretfoto van J.D. Lier als jong officier, en een foto van het echtpaar Lier-Wenneker op latere leeftijd., 310; 2 foto's
- Getuigschrift "Hulde aan betoonde menschlievendheid" uitgereikt door de gouverneur van Suriname aan W. Hoogterp, matroos aan boord van Z.M. stoomschip Aruba, voor het redden van een drenkeling op 13 december 1880, 1881; 311; 1 stuk (karton)
  Geschonken door Historisch Centrum Leeuwarden (2019)
- Brieven van W.F.H. von Weckherlin aan zijn vader (in het Duits) en zijn moeder (in het Frans), 1867-1878; 312; 1 pak
  Wilhelm Frederick Heinrich von Weckherlin (1842-1906) was een Nederlands diplomaat, in deze periode o.a. te Wenen, Brussel, Rome en Tokyo
  Schenking van J. de Marez Oyens (2007)
- Papieren afkomstig van E. René van Ouwenaller (1855-1942), 1922-1942; 313; 1 pak
  Stukken aangetroffen in inv.nr. 152 van het archief Notariële Broederschap. Veel financiële papieren maar ook briefwisseling van diverse aard. Wellicht daar terecht gekomen via de notaris die de nalatenschap van Ouwenaller afhandelde. Elie René van Ouwenaller was bankier en werkzaam in het brandassurantiebedrijf. Tussen 1907 en 1925 was hij voorzitter van het Nederlands Bijbelgenootschap. Hij was zeer actief op het terrrein van de reclassering en een van de oprichters van de Rekkense Inrichtingen. Daarnaast was hij tot 1927 bestuurslid van de Unie van Veeenigingen voor Ongehuwde Moeders. Na 1927 was hij nog voorzitter van de Reclasseringsraad te Amsterdam, lid vna he tCentraal College voor de Reclassering en lid van het college van regenten der gevangenissen in Amsterdam
- Verklaringen betreffende de loopbaan van Gerrit Blokpoel, kok bij militaire hospitalen., 1806-1829; 314; 1 omslag
  Aanwinst 1997, van Min. van Binnenlandse Zaken, toegevoegd in dec. 2019.